Inventaris van het archief van de familie van Hogendorp, (1633) 1766-1863
Nationaal Archief, Den Haag
- mr. Gijsbert Karel graaf van Hogendorp 1762 oktober 27 - 1834 augustus 5, IV
  - Koloniën en Overzeese bezittingen; Oost-Indië, West-Indië, bezittingen op de Westkust van Afrika, en Kaap de Goede Hoop, 1742-1835; 143-160; 18 portefeuilles
    - Stukken betreffende West-Indië, 1806-1829, 156
      - Nota's, brieven en andere stukken betreffende de slechte toestand van Suriname, met betrekking tot verbetering van de grond van de verlaten plantages, 1818 - 1824
      - Gedachten over de hoge wisselkoers in Suriname, 1824
      - Uittreksel uit een brief uit Suriname over slaven, 1825
      - Aanmerkingen over de levensaard van de Surinaamse inboorlingen en overgebrachte Afrikanen, 1828
      - Reglement en andere stukken betreffende de Haagse afdeling van de Maatschappij tot bevordering van het godsdienstig onderwijs onder de slaven en kleurlingen in Suriname, 1829
      - Brieven uit West-Indië en andere stukken
    - Stukken betreffende de bezittingen op de Westkust van Afrika o.a. Sierra Leone, 1803-1819, 157
      - Extracten uit "The History of the Maroons from their origin tot the establishment of their chieftribe at Sierra Leone and the State of the island of Jamaica" door R.C. Dalles Esq., 1803
      - Aanmerkingen betreffende de kolonie Sierra Leone en de Hollandse bezittingen op de kust van Afrika, aan de heer J. Goldberg toegezonden, 1814-1815
      - Memorie van de Gouverneur-generaal Daendels aan het Engelse gouvernement ter kuste van Guinea
      - Instructie voor de afgezant Huydecoper, gezonden door Daendels naar de koning van Assantij en brieven, 1814 - 1829
    - Stukken betreffende de plannen van Gijsbert Karel van Hogendorp tot het stichten van een kolonie aan de Kaap de Goede Hoop en rekwesten, memories, brieven en andere stukken daarover en latere stukken betreffende schadevergoeding, toen de Kaap aan Engeland bleef, 1802 mei 13 - 1825 oktober 7, 158A-158B
      De stukken liggen in de volgorde van de inventaris, door Gijsbert Karel van Hoogendorp er van gemaakt
      - Bestanddeel 1, 158A
      - Bestanddeel 2, 158B
    - Stukken betreffende de Kaap de Goede Hoop; kopieën en bijlagen van de stukken genoemd onder inv.nr. 158, 1802 - 1820, 159
    - Stukken betreffende Kaap de Goede Hoop; bijlagen van de stukken genoemd onder inv.nrs. 158 en 159, 1790 - 1829, 160
      Zie hierbij; Brieven, inv.nr. 180
  - Stukken betreffende het Armenwezen, 1793-1830; 161; 1 portefeuille
    - Brieven over Armenwezen, 1793
    - Missive van een minister van de oude regering in 1793 over de staat der armen en recepten van Rumfordsche soep, 1800
      Zie hierbij: Gedenkschriften 1800, inv.nr. 39
    - Armenwezen, 1804 - 1805
    - Brieven aan Gijsbert Karel, 1804 - 1807
    - Andere stukken, tot 1830
  - Stukken betreffende de Maatschappij van Weldadigheid, 1819 - 1825; 162; 1 portefeuille
    Zie hierbij: Gedenkschriften, inv.nr. 45
  - Oude staatstukken, bij verschillende zaken gediend hebbende, gedrukt, 1660 - 1819; 163; 1 portefeuille
  - Stukken betreffende het buitengoed " Adrichem" en enige stukken betreffende de heerlijkheid Hogersmilde in Drenthe, 1795 - 1863; 164; 1 portefeuille
    Zie hierbij: Gedenkschriften, inv.nr. 39. Dagboek, inv.nr. 52
  - Stukken betreffende het Magnetisme en beschrijvingen van genezingen daardoor, 1791 - 1792; 165; 1 portefeuille
    Zie hierbij: Brieven, inv.nrs. 81 en 85
  - Varia, 1772 - 1834; 166; 1 portefeuille
    - "Prijsboek op Paaschen geschreven door Gijsbert Carel van Hogendorp in 's-Gravenhage. anno 1772", 1772
    - Extract uit de Kön. privilegirte Berlinische Zeitung von Staats und gelehrten Sachen over Gijsbert Karel van Hogendorp, 1788 februari 14
    - Sermo scholasticus exhibens Phocionis Atheniensis elogium, pronunciatis ab Everhardo Paulo van Teylingen, 1792 december 17
    - Verslag van het gebeurde omtrent de partij juwelen van de koning van Sardinië, te Amsterdam onder directie van Renouard en Comp. beleend en in de wisselbank van die stad gedeponeerd geweest, gedrukte brochure, 1795
    - Lijst der papieren gevonden in de boedel van Gijsbert Karel van Hogendorp
    - Lijst der werken en lijst der presentexemplaren van de Bijdragen door Gijsbert Karel van Hogendorp
- Jhr. Mr. Willem van Hogendorp (broer van Gijsbert Karel) 1765 mei 19 - 1835 juli 5, V
  - Brieven aan Willem van Hogendorp van zijn broer Dirk van Hogendorp, 1788 juli 12; 1817 maart 25 - 1822 september 12; 167; 1 omslag
    Zie hierbij: Brieven aan Dirk en Willem van onderscheidene personen bij de papieren van Dirk van Hogendorp, inv.nrs. 24
  - Brieven aan en procuratie op Willem van Hogendorp van zijn broer Dirk van Hogendorp bij de kwestie betreffende de aan Dirk gedoteerde abdij, St. Ludger genaamd bij Helmstadt in Brunswijk, met enige bijlagen, 1821 - 1822; 168; 1 omslag
  - Brieven aan Willem van Hogendorp van zijn broer Gijsbert Karel van Hogendorp, 1776 april 27 - 1825 december 29; 169; 1 omslag
    Zie voor de handelsbrieven van Gijsbert Karel aan Willem: Reis naar Duitsland 1798, inv.nr. 56
  - Kopie van een volmacht van Carel S.W. graaf van Hogendorp, zoon van Dirk graaf van Hogendorp op zijn oom jhr. mr. Willem van Hogendorp, 1817 juni 15; 170; 1 omslag
- Anna C.W. van Hogendorp (zuster van Gijsbert Karel) 1766 juli 25 - 1802 maart 4 (begrafenis), VI
  - Brieven aan Anna (Antje of Annette) en Geertruida van Hogendorp van haar broer Gijsbert Karel van Hogendorp, 1776 juni 27 - 1800 maart 1; 171; 1 omslag
    Sedert 1791 zijn de brieven alleen aan Antje
  - Dagboek van Antje C.W. van Hogendorp, gehouden op een reis naar Nijmegen en het kasteel Biljoen te Velp, 1787 september - oktober; 172; 1 omslag
    Hierbij: Overdruk uit Bijdragen en Mededeelingen der Vereniging Gelre, deel VII, warin het dagboek is gepubliceerd door mr. H. graaf van Hogendorp, getiteld: Dagboek van eene reis naar Nijmegen en het kasteel Biljoen in 1787
  - Dagboek van Antje C.W. van Hogendorp, gehouden op een reis naar Bonn, 1792; 173; 1 omslag
- Geertruide W.A. van Hogendorp (zuster van Gijsbert Karel) 1767 december 10 - 1800 juni 13, VII
  Gehuwd in 1794 maart 16 met jhr. Adriaan van den Santheuvel. Volgens het Adelsboek is het geboortejaar 1765 december 10, doch volgens een papiertje met aantekeningen van Gijsbert Karel (zie inv.nr. 11) is het 1767
  - Brieven aan Geertruida van Hogendorp van haar broer Gijsbert Karel van Hogendorp, 1776 - 1791; 171
  - Concepten van brieven aan onderscheidene personen van Truitje van Hogendorp, 1766 november 15 - 1777 juni 30; 174; 1 cahier in omslag
  - Dagboek van Geertruida van Hogendorp, als "Reisje naar het Stadhouderlijk Hof in 1787", uitgegeven door mr. H.W. van Sandick in "De Navorscher", 1902, aflevering 5, 6 en 7, 2 gedrukte exemplaren, 175; 1 omslag
- Frederik (Frits) van Hogendorp (broer van Gijsbert Karel) 1769 april 5 - 1804, VIII
  - Brieven en kopieën van brieven aan Frits van Hogendorp van zijn broer Gijsbert Karel van Hogendorp, 1784 maart 21, 1784 juli 20; 176; 1 omslag
    Hierbij is een kopie van een brief van Dirk van Hogendorp aan zijn broer Frits, 1786 december 28
  - Brieven aan Frits van Hogendorp van zijn zusters Antje en Geertruida van Hogendorp, 1785 mei 5 - 1785 december 25; 177; 1 omslag
  - Brieven aan Frits van Hogendorp van vorstelijke personen, 1796 - 1802; 178; 1 omslag
    - Brief van Frederik prins van Waldeck, 1795 november 22, a
    - Brieven van de Erfprins van Oranje, later Koning Willem I, 1796 februari 27 - 1802 juli 12, a
    - Brief van prinses Wilhemina van Oranje, geboren prinses van Pruisen, gemalin van prins Willem V, 1799 juli 16, a
  - Stukken betrekking hebbende op het verblijf van Frits van Hogendorp in Engeland, 1801 - 1802; 179; 2 stukken
- Mevrouw mr. G.K. gravin van Hogendorp geboren Hester Clifford 1766 mei 14 - 1826 november 4, IX
  - Brieven aan mevrouw Van Hogendorp-Clifford van haar man Gijsbert Karel van Hogendorp, 1791 - 1802 september 19 en z.d.; 180; 1 omslag
    Zie hierbij: brieven van mevrouw Van Hogendorp-Clifford aan haar schoonmoeder mevrouw Van Hogendorp-Van Haren, inv.nr. 15 en Kaap de Goede Hoop, inv.nr. 160
  - Brieven aan mevrouw van Hogendorp-Clifford van haar schoonmoeder mevrouw mr. Willem van Hogendorp-Van Haren, 1797 februari 2 - 1819 mei 3; 181; 1 omslag
    Hierbij is een briefje aan haar kleindochter Mina (ongedateerd)
- Jonkvrouwe Hester van Hogendorp, sedert 1828 mevrouw jhr. mr. A. Warin 1791 augustus 5 - 1853 februari 2 en Jonkvrouwe Maria (Mimi) van Hogendorp, sedert 1837 barones Rengers 1793 juli 16 - 1862 juli 26, X
  - Brieven aan jonkvrouwen Hester en Maria van Hogendorp van hun broer jhr. mr. Willem (later graaf) van Hogendorp over een reisje naar Parijs, 1821 april - 1821 september 7; 182; 1 portefeuille
- Jhr. mr. Willem, later graaf van Hogendorp 1795 maart 17 - 1838 juli 10, XI
  - Brieven van familieleden, 1818-1835; 183-187; 5 portefeuilles
    - Brieven van Willem van Hogendorp van zijn vader Gijsbert Karel van Hogendorp, 1818 oktober 16 - 1834 juni 26, 183
    - Brieven aan Willem van Hogendorp, tijdens zijn verblijf in Nederlands-Indië, van zijn vader Gijsbert Karel van Hogendorp, met een lijst van verzonden brieven, 1825 juli 22 - 1830 maart 24, 184
    - Bijlagen tot de brieven aan Willem van Hogendorp in Nederlands-Indië, 1824 - 1829, 185
      Deze brieven zijn brieven aan Gijsbert Karel van Hogendorp van onderscheidene personen, door hem gevoegd bij de brieven, sub inv.nr. 184 aan zijn zoon
    - Brieven aan Willem van Hogendorp van zijn moeder mevrouw Van Hogendorp-Clifford en zijn zusters Wilhelmina, Hester, Maria en Adriana Margaretha Johanna (Margo), 1818 - 1834, 186
      - Brieven van mevrouw M. Gijsbert Karel gravin van Hogendorp-Clifford, 1825 november 2 en 1826 oktober 27, a; 2 stukken
      - Brieven van jonkvrouwe Wilhelmina (Mina) van Hogendorp, sedert 1815 mevrouw jhr. L. de Witte van Citters, 1825 september 13 - 1830 maart 21, b
      - Brieven van jonkvrouwe Hester (Hesje) van Hogendorp, sedert 1828 mevrouw jhr. mr. A. Warin, 1822 oktober 14 - 1830 augustus 17, c
        Zie voor de brieven van jhr. mr. A. Warin: Brieven van onderscheidene personen, inv.nr. 140
      - Brieven van jonkvrouwe Maria (Mietje of Mimi) van Hogendorp, sedert 1837 barones Rengers, 1818 oktober 26 - 1834 juni 17, d
      - Brieven van jonkvrouwe Adriana Margarehta Johanna (Margo) van Hogendorp, 1824 juli 21 - 1834 mei 8, e
    - Brieven aan Willem van Hogendorp van zijn broers Dirk en Hendrik van Hogendorp, 1820 - 1834, 187
      - Brieven van jhr. mr. Dirk, later graaf van Hogendorp, 1820 november 23 - 1834 oktober 4, a; 2 stukken
        Zie hierbij; inv.nr. 197
      - Brieven van jhr. Hendrik van Hogendorp, 1826 augustus 3 - 1829 juni 29, b
  - Brieven aan Willem van Hogendorp van Z.K.H. prins Frederik der Nederlanden, 1822 januari 30 - 1825 augustus 5; 188; 1 portefeuille
  - Brieven aan Willem van Hogendorp van onderscheidene personen, alfabetisch gerangschikt, 1818 - 1840; 189-190; 2 portefeuilles
    - A - ?, 189
    - ? - Z, 190
  - Dagboek gehouden door Willem van Hogendorp, 1826 maart 17 - 1827 mei 10; 191; 1 portefeuille
- Jhr. mr. Dirk, later graaf van Hogendorp 1797 ?mber 18 - 1845 maart 18, XII
  - Brieven aan Dirk van Hogendorp van zijn vader Gijsbert Karel van Hogendorp, 1817 april 29 - 1834 juli 11; 192; 1 omslag
  - Brieven aan Dirk van Hogendorp van zijn broer Willem van Hogendorp, 1817 augustus 8 - 1838 juni 23; 193; 1 portefeuille
  - Brief aan Dirk van Hogendorp bij het overlijden van zijn vader Gijsbert Karel van Hogendorp van zijn zuster jonkvrouwe Maria van Hogendorp, 1834; 194; 1 stuk
  - Brieven aan Dirk van Hogendorp bij het overlijden van zijn vader Gijsbert Karel van Hogendorp van onderscheidene personen, alfabetisch gerangschikt, 1834 - 1835; 195; 1 omslag
  - Dagboek, gehouden door Dirk van Hogendorp op een reisje door de Noordelijke Nederlanden met J. van Lennep in de zomer van 1823, 196; 2 ingebonden boekjes in 1 omslag
    Zie hierbij; inv.nr. 92
  - Aantekening van door Dirk van Hogendorp gezonden brieven aan zijn broer Willem van Hogendorp in Nederlands-Indië, z.d.; 197; 1 omslag
    Zie hierbij; inv.nr. 187 sub a.
  - Gedrukte brochures opgesteld door Dirk van Hogendorp, getiteld; "Wederlegging van de uitspraak, in de dubbele vergadering van de IIe Kamer der Staten-Generaal op den 6 augustus 1840 gevallen, of art. 81 van de Grondwet in 1840" en "De splitsing van Holland", 198; 2 stukken
- Jhr. mr. Hendrik van Hogendorp 1799 februari 6 - 1830 juni 13, XIII
  - Brieven aan Hendrik van Hogendorp van zijn vader Gijsbert Karel van Hogendorp, 1829 oktober 12; 1830 mei 13; 199; 2 stukken
  - Brief aan Hendrik van Hogendorp van zijn moeder mevrouw van Hogendorp-Clifford, 1824 november 21; 200; 1 stuk
  - Brieven aan Hendrik van Hogendorp van zijn broer Dirk van Hogendorp, 1829 oktober 12 - 1830 juni 4; 201; 1 omslag
- Jonkvrouwe Adriana Margaretha (Margo) van Hogendorp 1808 januari 29 - 1872 januari 29, XIV
  - Brieven aan Margo van Hogendorp van haar broer Willem van Hogendorp, 1823 augustus 24 - 1830 oktober 19; 202; 1 omslag
- Mevrouw mr. Dirk gravin van Hogendorp, geboren jonkvrouwe Marianne Catharina van Hogendorp, dochter van jhr. mr. Willem van Hogendorp 1805 december 1 - 1878 juni 8, XV
  - Brieven aan mevrouw Van Hogendorp-Van Hogendorp, 1838; 203; 1 omslag
    - Brieven van mevrouw jhr. mr. J.G. Bosch van Drakestein-jonkvr. Caroline Wilhelmina Marianne van Hogendorp, 1838 januari 12 en juni 12, a
    - Brief van gravin Carel S.W. van Hogendorp-jonkvr. Cécile Cathérine Olivier, 1838 mei 20, b
    - Brieven van Wilhelmina gravin von Hohenlohe, 1838 juni 4 en augustus 30, a
      Hierbij is een kopie van een redevoering, gehouden door mr. Is. da Costa bij het overlijden van haar zoon Dirk graaf van Hogendorp (1833-1857)
- Professor C.J. van Assen, XVI
  Deze papieren werden door de nagelaten betrekkingen aan de familie Van Hogendorp geschonken
  - Brieven aan professor C.J. van Assen van onderscheidene personen, alfabetisch gerangschikt., 1815-1856; 204-205; 2 portefeuilles
    - A - K, 204
    - L - Z, 205